【裁判字號】    98,監,231
【裁判日期】    980930
【裁判案由】    選定禁治產人監護人
【裁判全文】
臺灣臺北地方法院民事裁定               98年度監字第231號
聲  請  人  甲○○
上列聲請人聲請指定禁治產人乙○○之監護人事件，本院裁定如
下：
    主      文
指定聲請人甲○○（男、民國○○年○月○日生、身分證統一編號Ｚ0
00000000號）為禁治產人乙○○（男、民國○○年○月○○ 日生、身
分證統一編號：Ｚ000000000號 ）之監護人。
聲請費用新台幣壹仟元由聲請人負擔。
    理      由
一、本件聲請意旨略以：聲請人父親乙○○前經鈞院以98年度禁
    字第34號裁定宣告為禁治產人，因禁治產人乙○○無法定監
    護人，業經禁治產人之親屬會議決議選任聲請人為禁治產人
    之監護人等語。
二、按禁治產人之監護人，依左列順序定之：（一）配偶（二）
    父母（三）與禁治產人同居之祖父母（四）家長（五）後死
    之父或母以遺囑指定之人。不能依前項規定定其監護人時，
    由法院徵求親屬會議之意見選定之。民法第1111條定有明文
    。次按親屬會議以會員五人組織之，親屬會議會員，應就禁
    治產人之左列親屬與順序定之：一直系血親尊親屬。二三親
    等內旁系親血尊親屬。三四親等內之同輩血親。前項同一順
    序之人，以親等近者為先，親者同者，以同居親屬為先，無
    同居親屬，以年長者為先。同法第1130條、第1131條分別定
    有明文。復按無民法第1131條規定之親屬，或親屬不足法定
    人數時，法院得因當事人、法定代理人或其他利害關係人等
    有召集權人之聲請，於其他親屬中指定之。親屬會議不能召
    開或召開有困難時，依法應經親屬會議處理之事項，由有召
    集權人聲請法院處理之。親屬會議經召開而不為或不能決議
    時，亦同。此觀同法第1132條規定自明。
三、經查，聲請人主張其父親乙○○前經本院宣告為禁治產人，
    惟禁治產人並無法定監護人，亦無足夠法定親屬會議會員，
    業經本院於民國98年8月25日以98年度司家聲字第67 號民事
    裁定，指定楊仁通（男，民國○○年○月○日生，身分證統一編
    號：Ｚ000000000號）、連麗鳳（女，民國○○年○○月○○日生，
    身分證統一編號：Ｚ000000000號）、梁添財（男，民國○○年
    ○ 月○○日生，身分證統一編號：Ｚ000000000號）為禁治產人
    乙○○之親屬會議成員。復經親屬會議成員於98年9月13 開
    會議決選定聲請人為禁治產人之監護人等事實，業據其提出
    戶籍謄本、親屬會議記錄等件為證，堪認為真實。本院依上
    開規定，參酌禁治產人之親屬會議決議結果之記錄，爰指定
    聲請人為禁治產人之監護人。
四、依非訟事件法第21條第1項前段裁定如主文。
中    華    民    國    98    年    9     月    30    日
                          家事庭法  官  徐麗瑩
以上正本係照原本作成。
如對本裁定抗告，須於裁定送達後10日之不變期間內，向本院提
出抗告狀，並繳納抗告費1,000元。
中    華    民    國    98    年    9     月    30    日
                                書記官  黃世昌


司法院資訊處製作；財團法人民間司法改革基金會備份。
